【裁判字號】    90,親,53
【裁判日期】    900823
【裁判案由】    確認非婚生子女
【裁判全文】
臺灣高雄地方法院民事判決  九十年度親字第五三號
    原      告    乙○○
    被      告    甲○○
    兼法定代理人  丙○○
右當事人間否認子女事件，本院判決如左：
    主      文
確認被告甲○○（民國九十年三月十五日生）非被告丙○○與原告所生之女。
訴訟費用由被告負擔。
    事      實
甲、原告方面：
  一、聲明：如主文所示。
  二、陳述
      原告與被告丙○○於民國八十七年六月十四日結婚，二人婚後逐漸不合，遂於
      八十九年七月十日協議離婚，並已為離婚之戶籍登記。惟原告於八十九年三、
      四月間即離家未與被告丙○○同住，嗣於九十年三月十五日產下一女即被告甲
      ○○，迄今未申辦戶籍登記。雖被告甲○○於原告與被告丙○○離婚後始行出
      生，惟依法仍受推定為被告丙○○之婚生女，惟原告未與被告丙○○同住，被
      告甲○○顯非被告丙○○之女，被告間並無親子關係存在，為此提起本訴訟，
      請求確認被告甲○○並非原告與被告丙○○所生之女。
  三、證據：提出出生證明書、戶籍謄本各一件為證。
乙、被告方面：
  一、聲明：請求駁回原告之訴。
  二、陳述：
      被告甲○○確實並非被告丙○○與原告所生之女。
丙、本院依職權函請行政院國軍退除役官兵輔導委員會高雄榮民總醫院（下稱高雄榮
    民總醫院）鑑定被告甲○○與被告丙○○間是否具有親子血緣關係。
    理      由
一、按妻之受胎，係在婚姻關係存續中者，固推定其所生子女為婚生子女；惟該推定
    ，如夫妻之一方能證明妻非自夫受胎者，得於知悉子女出生之日起一年內提起否
    認之訴。此由民法第一千零六十三條第一、二項之規定觀之甚明。又依民事訴訟
    法第五百八十九條之一第一項前段規定，否認子女之訴，由夫起訴者，以妻及子
    女為共同被告。
二、原告主張被告甲○○雖經推定為其與被告丙○○之婚姻關係存續中所生之女，惟
    原告自八十九年三月間起即離家未與被告丙○○同住，而被告甲○○受胎於八十
    九年五月間，當時被告丙○○並未與原告同居，可見被告甲○○並非自被告丙○
    ○受胎所生等事實，業據提出出生證明書、戶籍謄本各一件為證。經核被告甲○
    ○之出生證明書載有原告之懷孕週數為三十八週，則被告甲○○應係受胎於八十
    九年五月間。而原告自八十九年三月間起即未與原告同住乙節，復為被告丙○○
    所不爭，並陳稱被告甲○○並非被告丙○○之女等語。本院依職權函請高雄榮民
    總醫院鑑定被告甲○○與被告丙○○間是否具有親子血緣關係，經該院以（九十
    ）高總行字第九００五四七四號函附之鑑定結果，認經依白血球表面抗原分析結
    果、血型即聚合脢ＤＮＡ分析結果，被告甲○○與訴外人高義欽間無法否定其親
    子血緣關係，並有該函所附之鑑驗報告在卷可佐。由上開各節觀之，被告甲○○
    並非原告自被告丙○○受胎所生之女之事實，堪可認定。故原告之主張，應堪信
    為真實。
三、綜上所述，被告甲○○顯非原告自被告丙○○受胎所生之女。從而，原告依民法
    第一千零六十三條第二項之規定，以夫及子女即丙○○、甲○○為被告，起訴請
    求確認被告甲○○非被告丙○○與原告所生之女，為有理由，應予准許。
據上論結，本件原告之訴為有理由，依民事訴訟法第七十八條、第八十五條第一項前
段，判決如主文。
中      華      民      國    九十      年      八      月    二十三    日
                              臺灣高雄地方法院民事第五庭
~B法      官  汪怡君
右正本證明與原本無異。
如不服本判決，應於送達後廿日內，向本院提出上訴狀。
中      華      民      國    九十      年      八      月    二十三   日
~B法院書記官  李春慧


司法院資訊處製作；財團法人民間司法改革基金會備份。
